【裁判字號】    89,交易,191
【裁判日期】    900425
【裁判案由】    過失傷害
【裁判全文】
臺灣嘉義地方法院刑事判決                        八十九年度交易字第一九一號
    公  訴  人  臺灣嘉義地方法院檢察署檢察官
    被      告  甲○○
右列被告因過失傷害案件，經檢察官提起公訴（八十九年度偵字第三一五三號），本
院判決如左：
    主  文
甲○○因過失傷害人，累犯，處有期徒刑肆月。
    事  實
一、甲○○前於民國八十六年間因違反麻醉藥品管理條例及藥事法等案件，經本院分
    別判處有期徒刑五月、六月，應執行有期徒刑九月，所犯藥事法部分並經臺灣高
    等法院臺南分院駁回上訴確定，甫於八十七年六月三日因縮短刑期執行完畢，詎
    猶不知警惕，於八十九年三月二十二日上午八時四十分許，無照駕駛車牌號碼Ｒ
    Ｓ─三六八九號自用小客車，沿嘉義市○○路由北往南方向行駛，途經忠孝路三
    六四號巷口欲左轉時，本應注意車前狀況，並隨時採取必要之安全措施；且汽車
    行經交岔路口，轉彎車應讓直行車先行，而依當時天候晴、光線為日間自然光線
    、路面乾燥無缺陷、無障礙物、視距良好，並無不能注意之情事，竟疏於注意車
    前狀況，貿然於該路口左轉，適有乙○○騎乘車牌號碼ＹＫＨ－三二八號機車，
    沿嘉義市○○路由南往北方向行駛至該路口處，亦未注意車前狀況，兩車因而發
    生碰撞，致乙○○人車倒地，受有左側股骨幹骨折等傷害。
二、案經乙○○訴由嘉義市警察局第二分局報告臺灣嘉義檢察署檢察官偵查起訴。
    理  由
一、訊據被告甲○○對於右揭時地無照駕車肇事致被害人乙○○受傷之事實坦承不諱
    ，惟矢口否認有何過失傷害犯行，辯稱：伊當時轉彎並沒有開得很快，而且伊車
    子已停下來，是被害人自己煞車不及撞到伊之自小客車右前側云云。惟查，前開
    犯罪事實，業據被害人迭於警訊、偵查中及本院審理時指訴綦詳，而被害人確因
    本件車禍受有左側股骨幹骨折等傷情，有財團法人嘉義基督教醫院八十九年三月
    三十日診斷證明書一紙附卷可資佐證，此外，復有道路交通事故調查報告表一紙
    、臺灣省嘉雲區車行車事故鑑定委員會鑑定意見書一份及現場照片六幀存卷可稽
    。按汽車行駛時，駕駛人應注意車前狀況，並隨時採取必要之安全措施；又汽車
    行駛至交岔路口，轉彎車應讓直行車先行，道路交通安全規則第九十四條第三項
    及第一百零二條第一項第六款分別定有明文，被告甲○○行經該交岔路口欲左轉
    ，本應注意車前狀況，並讓直行車之被害人所駕駛之車輛先行，以防止碰撞之發
    生，而依卷附之道路交通事故調查報告表所示，當時天候晴、光線為日間自然光
    線、路面乾燥無缺陷、無障礙物、視距良好，並無不能注意之情事，竟疏未注意
    車前狀況，駕車行經肇事地點，未在路口外暫停讓直行之被害人機車先行，致遇
    狀況閃避不及，以致肇事，被告自難辭其過失責任，前開鑑定委員會鑑定意見亦
    同此認定，認為：「甲○○駕駛自小客車，轉彎車未暫停讓直行車先行，為肇事
    主因。」，此有該會嘉鑑字第八九０六八０號函暨所附臺灣省嘉雲區車行車事故
    鑑定委員會鑑定意見書一份存卷可稽，被告辯稱其並無過失云云，殊不可採。至
    被害人駕駛重機車，疏未注意車前狀況，雖為本件肇事次因，而對於結果之發生
    亦有過失，有前開鑑定意見書在卷可參，惟本件車禍既係因被告前開過失所併合
    肇致，被告自難辭其過失責任。而被害人又係因本次車禍受有前述傷害，是告訴
    人所受之傷害與被告之過失行為之間具有相當因果關係，被告自應負過失傷害之
    罪責，是本件被告事證明確，犯行洵堪認定，應依法論科。
二、核被告甲○○所為，係犯刑法第二百八十四條第一項前段之過失傷害罪。被告未
    考領自小客車駕駛執照，竟駕駛自小客車肇事致他人受傷，應依道路交通管理處
    罰條例第八十六條第一項規定加重其刑。公訴意旨漏未斟酌此點，容有未恰，併
    此敘明。爰審酌被告本件過失程度、肇事致被害人所受傷害狀況、犯後坦承犯行
    ，雖與被害人達成和解，惟迄未能賠償被害人損害等一切情狀，量處有期徒刑四
    月，並諭知易科罰金折算之標準，以資懲儆。
據上論斷，應依刑事訴訟法第二百九十九條第一項前段，道路交通管理處罰條例第八
十六條第一項，刑法第二百八十四條第一項前段、第四十一條第一項，罰金罰鍰提高
標準條例第一條前段、第二條，判決如主文。
本案經檢察官張長樹到庭執行職務
中      華      民      國    九十      年      四      月    二十五    日
                                臺灣嘉義地方法院刑事第一庭
                                  審判長法  官  陳  珍  如
                                        法  官  黃  仁  勇
                                        法  官  鄧  晴  馨
右正本證明與原本無異。
如不服本判決，應於判決送達後十日內向本院提出上訴狀( 應附繕本 )。
中      華      民      國    九十      年      四      月    二十五    日
                                        書記官  李  彩  娥
附錄本案論罪科刑法條全文：
中華民國刑法第二百八十四條
因過失傷害人者，處六月以下有期徒刑、拘役或五百元以下罰金，致重傷
者，處一年以下有期徒刑、拘役或五百元以下罰金。
從事業務之人，因業務上之過失傷害人者，處一年以下有期徒刑、拘役或
一千元以下罰金，致重傷者，處三年以下有期徒刑、拘役或二千元以下罰
金。


司法院資訊處製作；財團法人民間司法改革基金會備份。
